【裁判字號】    97,易,3703
【裁判日期】    980209
【裁判案由】    詐欺
【裁判全文】
臺灣臺北地方法院刑事判決              97年度易字第3703號
公  訴  人  臺灣臺北地方法院檢察署檢察官
被      告  乙○○
上列被告因詐欺案件，經檢察官提起公訴（97年度偵緝字第1691
號），被告於準備程序中先就被訴事實為有罪之陳述，經本院告
以簡式審判之旨，並聽取當事人之意見後，本院合議庭裁定行簡
式審判程序，判決如下：
    主  文
乙○○意圖為自己不法之所有，以詐術使人將本人之物交付，處
有期徒刑捌月，減為有期徒刑肆月，如易科罰金，以新臺幣壹仟
元折算壹日。
    事  實
一、乙○○（原名游國忠）係址設臺北市○○區○○路五０六號
    歐興聯合實業有限公司（下稱歐興公司）之負責人明知其無
    資力，竟意圖為自己不法之所有，於民國九十六年二月二日
    ，在臺北市○○路○段三六號安泰商業銀行股份有限公司（
    下稱安泰銀行）中崙分行，佯以動產抵押方式，向安泰銀行
    申辦汽車貸款新臺幣（以下同）一百二十萬元，用以購買Ｂ
    ＭＷ廠牌，車牌號碼六六八八－ＫＦ號之自用小客車乙輛，
    致安泰銀行之承辦人員陷於錯誤，同意乙○○之貸款申請，
    並於同日於臺北市監理處辦理動產抵押權設定，並約定上開
    自用小客車需置放於乙○○位於臺北市○○區○○街四六號
    五樓之五住處，在分期本息未清償前，不得任意遷移或為其
    他處分。詎乙○○完成上開貸款購車手續後，僅繳納二期分
    期款即七萬五千二百零八元後，即避不見面，且上開自用小
    客車亦不知去向。嗣安泰銀行於同年五月十日，將上開貸款
    暨動產抵押債權讓與財資企業股份有限公司（下稱財資企業
    公司）。經財資企業公司至上開約定車輛放置處所尋找該自
    用小客車，均毫無所獲，始知受騙，而查悉上情。
二、案經財資企業公司訴由臺灣臺北地方法院檢察署檢察官偵查
    起訴，乙○○於準備程序進行中就被訴事實為有罪之陳述，
    經本院合議庭裁定改行簡式審判程序。
    理  由
一、前揭事實業據被告乙○○於本院準備程序中及審理時供承不
    諱（見本院卷第一二頁至第一三頁、第二三頁至第二四頁）
    ，並經告訴人財資企業公司於偵查中指訴綦詳（見臺灣臺北
    地方法院檢察署九十六年度他字第五八五二號卷第一頁、第
    一九頁至第二０頁），並有安泰銀行貸款暨動產抵押契約書
    、動產擔保交易登記證明書、汽車各項異動登記書、汽車新
    領牌登記書、安泰銀行與財資企業公司動產擔保交易移轉契
    約書、安泰銀行與財資企業公司債權讓與契約書車輛查訪報
    告書、繳款帳卡明細表、支票及退票理由單影本、歐興公司
    查詢資料等件（見同上他字卷第二頁至第七頁、第二一頁、
    第二五頁至第二六頁、臺灣臺北地方法院檢察署九十七年度
    偵緝字第一六九一號卷第五五頁）在卷可憑，是該等補強證
    據已足資擔保被告於本院審理時所為之任意性自白具有相當
    程度之真實性，而得確信被告前述自白之犯罪事實確屬真實
    ，從而依刑事訴訟法第一百五十六條第一項及第二項規定，
    本院自得依被告前述自白及該補強證據認定被告確有為上述
    犯行。本件事證明確，被告犯行堪以認定，應依法論科。
二、核被告乙○○所為，係犯刑法第三百三十九條第一項之詐欺
    取財罪。爰審酌被告因一時貪念觸犯本罪，其詐取之財物價
    值非微，惟其犯後已坦承犯行，態度尚可，並斟酌被害人財
    產損失程度，暨被告犯罪手段、目的、所得利益、兼衡其生
    活狀況、品行、智識程度等一切情狀，爰量處如主文所示之
    刑。又按，中華民國九十六年罪犯減刑條例已於九十六年七
    月十六日施行，其第五條規定：「本條例施行前，經通緝而
    未於中華民國九十六年十二月三十一日以前自動歸案接受偵
    查、審判或執行者，不得依本條例減刑。」係指九十六年七
    月十六日上開條例施行前經通緝，而未於同年十二月三十一
    日前自動歸案者，不得依該條例減刑；如係該條例施行後始
    行通緝者，不論是否自動歸案，均無上開不得減刑規定之適
    用（最高法院九十六年度台非字第三三二號判決意旨參照）
    。查，本件被告係於偵查中遭臺北地檢署在九十七年一月四
    日以甲○盛雨緝字第０六六號通緝書發佈通緝，則揆諸前開
    判決意旨，本件被告犯罪之時間既係在九十六年四月二十四
    日以前，仍得依該條例第二條第一項第三款、第七條規定，
    減其宣告刑二分之一，爰減處如主文所示之刑，並依該條例
    第九條規定併諭知易科罰金之折算標準。
據上論斷，應依刑事訴訟法第二百七十三條之一第一項、二百九
十九條第一項前段，刑法第三百三十九條第一項、第四十一條第
一項前段，刑法施行法第一條之一第一項、第二項前段，中華民
國九十六年罪犯減刑條例第二條第一項第三款、第七條、第九條
，判決如主文。
本案經檢察官賴秋萍到庭執行職務。
中    華    民    國    98    年     2    月     9    日
                  刑事第五庭法  官  鄭昱仁
以上正本證明與原本無異。
如不服本判決應於收受送達後10日內向本院提出上訴書狀，並應
敘述具體理由；其未敘述上訴理由者，應於上訴期間屆滿後20日
內向本院補提理由書（均須按他造當事人之人數附繕本）「切勿
逕送上級法院」。告訴人或被害人如對於本判決不服者，應具備
理由請求檢察官上訴，其上訴期間之計算係以檢察官收受判決正
本之日期為準。
                            書記官  宋德華
中    華    民    國    98    年     2    月     9    日
附錄本案論罪科刑法條：
中華民國刑法第339條
（普通詐欺罪）
意圖為自己或第三人不法之所有，以詐術使人將本人或第三人之
物交付者，處5年以下有期徒刑、拘役或科或併科1千元以下罰金
。
以前項方法得財產上不法之利益或使第三人得之者，亦同。
前二項之未遂犯罰之。


司法院資訊處製作；財團法人民間司法改革基金會備份。
